# 请教陈版主，BOT业务模式相关问题

提问人：JXCY_ZDP 时间：2011-08-22 23:40:22
某公司与政府签订了BOT项目合同，该公司将土建工程外包给有建筑资质的公司，并对其提供相关技术服务，同时收取技术服务费，设备由自己采购。 该类业务模式下，该公司并未提供建造劳务，是否应该按照企业会计准则 2 号解释的第二条“项目公司未提供实际建造服务，将基础设施建造发包给其他方的，不应确认建造服务收入，应当按照建造过程中支付的工程价款等考虑合同规定，分别确认为金融资产或无形资产。”那么该公司在建造期间取得的技术服务收入，是否可以按照项目的完工进度确认营业收入呢？

回答人：chenyiwei
按照解释 2 号的相关规定，项目公司不应确认建造服务收入。同时，我理解项目公司也不应确认技术服务收入（提供劳务收入）。由于技术服务的接受方（施工企业）就该项目提供的施工劳务是向项目公司提供的，所以项目公司应当按照提供该等技术服务的成本计入BOT相关资产（金融资产或无形资产）的价值，向施工企业收取的技术服务费超过技术服务成本的差额冲减支付给施工企业的工程款。

回答人：chenyiwei
回复 JXCY_ZDP 的帖子
从收入的定义看，收入的一项基本特征就是导致经济利益流入。但在该交易中，一方面项目公司向施工承包商收取技术服务费（包括技术服务利润部分），但另一方面施工承包商在确定应向项目公司收取的工程价款时也会考虑该因素，两者的共同作用，事实上导致经济利益并未发生净流入，所以不符合收入的定义。就该交易的经济实质看，实际上是项目公司将自身所有的技术运用于项目公司自身的资产购建。